【裁判字號】    98,訴,70
【裁判日期】    980323
【裁判案由】    毒品危害防制條例
【裁判全文】
臺灣宜蘭地方法院刑事判決                98年度訴字第70號
公  訴  人  臺灣宜蘭地方法院檢察署檢察官
被      告  甲○○
上列被告因毒品危害防制條例案件，經檢察官提起公訴（98年度
毒偵字第21號），被告於本院準備程序中就被訴事實為有罪之陳
述，經告以簡式審判程序之旨，並聽取當事人意見後，經本院合
議庭裁定由受命法官獨任行簡式審判程序，判決如下：
    主  文
甲○○施用第一級毒品，處有期徒刑陸月，如易科罰金，以新臺
幣壹仟元折算壹日。
    事  實
一、甲○○前於民國89年間因施用毒品案件，經觀察、勒戒後，
    認無繼續施用毒品之傾向，業由臺灣屏東地方法院檢察署檢
    察官於89年9月20日以89年度毒偵字第1855號不起訴處分確
    定。又於96年間，因施用毒品案件，經送觀察、勒戒後，認
    有繼續施用毒品之傾向，於96年8月27日送強制戒治，97年6
    月16日強制戒治執行完畢釋放，於97年9月15日由臺灣桃園
    地方法院檢察署檢察官以97年度戒毒偵字第357號為不起訴
    處分確定。詎仍不知悛悔，明知海洛因為毒品危害防制條例
    第二條第二項第一款所列之第一級毒品，不得擅自施用，竟
    仍於前揭強制戒治執行完畢釋放後，五年內，復基於施用第
    一級毒品海洛因之犯意，於97年11月25日晚間某時許（即97
    年11月26日晚間9時5分為警採尿回溯26小時內某時)，在宜
    蘭縣羅東鎮某友人住處，以將第一級毒品海洛因摻入香煙內
    再點火吸取之方式，施用第一級毒品海洛因1次。嗣於97年
    11月26日晚間經警通知採驗尿液送驗，於同日晚間9時5分許
    經警採集其尿液送驗結果呈海洛因代謝物嗎啡類陽性反應，
    始查知上情。
二、案經宜蘭縣政府警察局羅東分局報請臺灣宜蘭地方法院檢察
    署檢察官偵查起訴，被告於本院準備程序中就被訴事實為有
    罪之陳述，經本院合議庭裁定由受命法官獨任行簡式審判程
    序。
    理  由
壹、證據能力部分：
    本件被告甲○○對於公訴人所提之證據資料及以下本院作為
    判斷依據之各項證據資料，均同意或不爭執其證據能力，本
    院審酌該等言詞供述及書面作成時之情況認為適當，均無不
    宜作為證據之情事，依刑事訴訟法第一百五十九條之五規定
    ，均得作為證據。
貳、認定被告犯罪所憑證據及論罪科刑部分：
一、前揭事實，業據被告甲○○於偵查及本院審理中坦承不諱，
    而被告於97年11月26日晚間9時5分許經警採取其尿液送請慈
    濟大學濫用藥物檢驗中心檢驗結果，確呈海洛因之代謝物鴉
    片類嗎啡類之陽性反應，此有列管毒品人口尿液檢體採集送
    驗紀錄表、慈濟大學濫用藥物檢驗中心97年12月3日慈大藥
    字第97120312號函暨出具之檢驗總表各1紙在卷足稽（見警
    詢卷第4-6頁），足認被告任意性自白核與事實相符，應堪
    憑信。被告前曾經觀察、勒戒後，認無繼續施用毒品之傾向
    ，由臺灣屏東地方法院檢察署檢察官於89年9月20日以89年
    度毒偵字第1855號不起訴處分確定。又於96年間，因施用毒
    品案件，經送觀察、勒戒後，認有繼續施用毒品之傾向，於
    96年8月27日送強制戒治，97年6月16日強制戒治執行完畢釋
    放，於97年9月15日由臺灣桃園地方法院檢察署檢察官以97
    年度戒毒偵字第357號為不起訴處分確定，有前開案件不起
    訴處分書、法務部全國檢察官線上查詢刑案人犯在監所最新
    資料報表、臺灣高等法院被告前案紀錄表各1份附卷可按，
    則被告於強制戒治執行完畢釋放後，五年內復再犯本案施用
    海洛因之犯行，事證已臻明確，犯行洵堪認定，應予依法論
    科。
二、查海洛因為毒品危害防制條例第二條第二項第一款所規定之
    第一級毒品，不得擅自施用，故核被告施用海洛因之行為，
    係犯毒品危害防制條例第十條第一項之施用第一級毒品海洛
    因罪。其施用行為前後持有第一級毒品海洛因之行為，為施
    用毒品之當然結果，屬吸收關係，不另論罪。爰審酌被告之
    素行、智識程度；犯罪之動機、目的、手段；前已因施用毒
    品之犯行，經執行觀察勒戒、強制戒治完畢，仍不知悔改，
    復繼續沾染毒品，其施用毒品行為對於自身及社會所造成之
    危害程度非輕；施用第一級毒品之犯罪態樣；暨其犯後坦承
    犯行頗知悔悟等一切情狀，量處如主文所示之刑，並諭知易
    科罰金之折算標準。
據上論斷，應依刑事訴訟法第二百七十三條之一第一項、第二百
九十九條第一項前段，毒品危害防制條例第十條第一項，刑法第
十一條前段、第四十一條第一項前段，判決如主文。
本案經檢察官劉憲英到庭執行職務。
中    華    民    國    98    年     3    月    23    日
                  刑事第三庭法  官  林惠玲
以上正本證明與原本無異。
如不服本判決應於收受送達後十日內向本院提出上訴書狀，並應
敘述具體理由；其未敘述上述理由者，應於上訴期間屆滿後二十
日內向本院補提理由書(均須按他造當事人之人數附繕本)「切勿
逕送上級法院」。
                            書記官  詹玉惠
中    華    民    國    98    年     3    月    23    日
【附錄本案論罪科刑法條】
毒品危害防制條例第十條：
施用第一級毒品者，處六月以上五年以下有期徒刑。
施用第二級毒品者，處三年以下有期徒刑。


司法院資訊處製作；財團法人民間司法改革基金會備份。
